---
title: "hw5"
author: "Ilya Ershov"
date: "20 03 2018"
output: html_document
---

### 1.1
```{r}
library(tidyverse)
library(GGally)
library(ca)
library(tidyverse)
library(dplyr)

chairs <- read.csv("https://raw.githubusercontent.com/agricolamz/2018_data_analysis_for_linguists/master/data/students/levantic/hw5_CA_MCA/hw5_chairs.csv")
MCA <- MASS::mca(chairs[, -c(1:3)])
MCA

chairs <- cbind(chairs, MCA$rs)
variables <- as_data_frame(MCA$cs)
variables$var_names <- rownames(MCA$cs)
chairs %>% 
  ggplot(aes(`1`, `2`))+
  geom_point(aes(color = Category))+
  stat_ellipse(aes(color = Category))+
  geom_text(data = variables, aes(`1`, `2`, label = var_names), size=2.5)+
  theme_bw()+
  scale_x_continuous(limits = c(-0.02, 0.02))
```
### 1.2
Из графика видно, что в немецком Stuhl и Sessel различаются, но не во всём. Есть свойства, которые проявляются и у Stuhl, и у Sessel. Однако, свойств, которые различают Stuhl и Sessel, больше, например, Arm.No, Function.Outdoor, Recline.No выделяют Stuhl; к Arm.Yes - Sessel. Такое описание приближено к реальности (например, стул не имеет подлокотников, чаще (чем кресло) приспособлен для использования на свежем воздухе).
### 2.1
```{r}
colreg <- read.csv("https://raw.githubusercontent.com/agricolamz/2018_data_analysis_for_linguists/master/data/students/levantic/hw5_CA_MCA/hw5_colreg.csv")

ca <- ca(colreg[-5])
ca
colreg_col <- data.frame(ca$colcoord)
colreg_col$rows <- rownames(ca$colcoord)

colreg_row <- data.frame(ca$rowcoord)
colreg_row$rows <- colreg$colors

colreg_col %>% 
  ggplot(aes(Dim1, Dim2, label = rows))+
  geom_text(color = "blue")+
  geom_text(data = colreg_row, color = "red")+
  theme_bw()+
  labs(x = "Dim1",
       y = "Dim2")
```
### 2.2
В академических текстах практически не употребляются цвета (academic далеко от точек, отвечающих за цвета). В разговорном стиле встречаются "белый", "черный" - базовые цвета. Более сложные цвета (небазовые) свойствены художественным текстам, прессе и фантастике, причем в больше степени фантастике, так как это более художественный стиль.