---
title: "hw_2"
author: "Ilya Ershov"
date: "26 02 2018"
output: html_document
---

### 1.1
```{r}
library(tidyverse)
df <- read.csv("https://raw.githubusercontent.com/agricolamz/2018_data_analysis_for_linguists/master/data/students/levantic/hw2_binomial/hw2_binomial.csv", encoding = 'UTF-8')
df <- as_tibble(df)
kk = df$k[1]
nn = df$n[1]
pp = df$prior[1]
binomial_test <- binom.test(x = kk, n = nn, p = pp)
binomial_test
```
### 1.2
```{r}
library(mosaic)
set.seed(42)
do(1000)*
  sum(sample(x = 1:0, 
             size = nn, 
             prob = c(pp, 1-pp), 
             replace = TRUE)) -> 
  simulations
simulations %>% 
  mutate(greater = sum >= kk) %>% 
  count(greater)
simulations %>% 
  ggplot(aes(sum))+
  geom_density(fill = "lightblue")+
  geom_vline(xintercept = kk, linetype = 2)+
  theme_bw()+
  labs(title = "Распределение 1000 симуляций с параметрами n = 110, p = 0.38")
```
### 1.3
```{r}
alpha_prior <- pp*nn
beta_prior <- (1-pp)*nn
alpha_data <- kk 
beta_data <- nn - kk
alpha_post <- alpha_prior + alpha_data
beta_post <- beta_prior + beta_data
mean = alpha_post/(alpha_post+beta_post)
mean
x <- seq(0, 1, length = 100)
data_frame(p = rep(x, 3),
           density = c(dbeta(x, alpha_prior, beta_prior),
                       dbeta(x, alpha_data, beta_data),
                       dbeta(x, alpha_post, beta_post)),
           type = rep(c("prior", "likelihood", "posterior"), each = 100))%>% 
  ggplot(aes(x = p, y = density, color = type))+
  geom_line()+
  theme_bw()
```
### 1.4
```{r}
x <- seq(0, 1, length = 100)
data_frame(p = rep(x, 3),
           density = c(dbeta(x, 1, 1),
                       dbeta(x, alpha_data, beta_data),
                       dbeta(x, alpha_data + 1, beta_data + 1)),
           type = rep(c("prior", "likelihood", "posterior"), each = 100))%>% 
  ggplot(aes(x = p, y = density, color = type))+
  geom_line()+
  theme_bw()
alpha_post_2 <- 1 + alpha_data
beta_post_2 <- 1 + beta_data
mean_2 <- alpha_post_2/(alpha_post_2+beta_post_2)
mean_2
```
### 1.5
При вероятности успеха по биноминальному тесту, равной 0.345 (p-value = 0.56, 95%-ый доверительный интервал равен 0.2573576; 0.4421038) можно утвержать, что наши ожидания оправдались (нельзя отвергнуть данную нулевую гипотезу). Однако, при симуляции данных с вероятностью 0.38, результат мало отличается от максимальной вероятности. При информативном и неинформаивном априорном распределении средние вероятности равны 0.36 и 0.35 соответственно.
